# 请教陈版主，成本法还是权益法核算长期股权投资的疑问

提问人：nackdong 时间：2022-02-18 15:48:10
案例如下：
A公司期初投资B公司，持股比例70%，按成本法核算长期股权投资。
本年A公司控制下的C公司对B公司进行增资，导致A公司对B公司的持股比例降为30%，那么期末A公司应该继续按成本法核算长期股权投资还是需要改按权益法，做追溯调整呢？

回答人：chenyiwei
本年A公司控制下的C公司对B公司进行增资，导致A公司对B公司的持股比例降为30%，但A仍可以控制B，即B仍然是A的子公司，故A对B应继续采用成本法核算。